【裁判字號】    95,裁,2548
【裁判日期】    951116
【裁判案由】    地價稅
【裁判全文】
最  高  行  政  法  院  裁  定
                                     95年度裁字第02548號
上  訴  人  乙○○
被 上訴 人  新竹市稅捐稽徵處
代  表  人  甲○○
上列當事人間因地價稅事件，上訴人對於中華民國94年7月14日
臺北高等行政法院94年度簡字第216號判決，提起上訴，本院裁
定如下：
    主  文
上訴駁回。
上訴審訴訟費用由上訴人負擔。
    理  由
一、按對於適用簡易程序之裁判提起上訴或抗告，須經最高行政
    法院許可，且該許可以訴訟事件所涉及之法律見解具有原則
    性者為限，行政訴訟法第235條定有明文。所謂訴訟事件涉
    及之法律見解具有原則性，係指該事件所涉及之法律問題意
    義重大，而有加以闡釋之必要情形而言，如對於行政命令是
    否牴觸法律所為之判斷，或就同類事件所表示之法律見解與
    其他高等行政法院或本院所表示之見解互相牴觸，有由本院
    統一法律上意見或確認其意見之必要情形屬之。
二、上訴人所有坐落新竹市○○段1847地號土地，原准無償供公
    共通行騎樓走廊用地免徵地價稅面積為108平方公尺，經依
    地政連線資料，地上建物未辦保存登記，惟查上訴人房屋稅
    稅籍資料自民國79年3月起地上建物即為三層，騎樓走廊面
    積為104.7平方公尺，依照土地稅減免規則第10條第1項第2
    款及稅捐稽徵法第21條第1項第2款規定，應自88年起更正減
    免面積為34.90平方公尺，被上訴人遂以93年8月10日新市稅
    地字第09300218871號函通知上訴人系爭土地部分面積非為
    無償供公共通行騎樓走廊用地，依法應改按一般用地稅率課
    徵地價稅，並補徵持有期間（88年至92年）稅額，上訴人主
    張對被上訴人核課系爭土地88至92年地價稅應納稅額，依法
    繳納完稅在案，依稅捐稽徵法第34條第2項規定，系爭土地
    88至92年地價稅業經核定確定在案，惟被上訴人於確定之案
    件，再行爭議，與法律規定不符，提起訴願，遭決定駁回，
    提起行政訴訟，經原審判決駁回。
三、上訴意旨略以：依土地法第51條規定，欠繳土地稅之土地在
    欠稅未繳清前，不得辦理移轉登記。上訴人所有之系爭土地
    已依法繳清土地稅（地價稅與土地增值稅），並於93年2月1
    6日辦理土地移轉登記，移轉予訴外人曾惠珠，然被上訴人
    以93年8月10日新市稅地字第09300218871號函稱上訴人有欠
    繳88年至92年之地價稅，其說詞理由自相矛盾，於法不合。
    又上訴人就系爭土地之地價稅與土地增值稅均已繳納完稅，
    被上訴人亦依土地法第51條規定，查無欠繳土地稅，並於93
    年2月16日辦理移轉登記予訴外人曾惠珠在案，被上訴人復
    於93年8月10日主張系爭土地尚有欠繳88年至92年之地價稅
    ，其主張依法無據，且自相矛盾，是原審判決顯有行政訴訟
    法第242條與第243條第1項判決違背法令及不適用法令之情
    事，乃依法提起上訴云云。
四、本院查：按「供公共通行之騎樓走廊地，無建築改良物者，
    應免徵地價稅，有建築改良物者，依左列規定減徵地價稅。
    一、地上有建築改良物一層者，減徵2分之1。二、地上有建
    築改良物二層者，減徵3分之1。三、地上有建築改良物三層
    者，減徵4分之1。四、地上有建築改良物四層以上者，減徵
    5分之1。前項所稱建築改良物係指附著於土地之建築物或工
    事。」、「稅捐之核課期間，依左列規定‧‧。二、依法應
    由納稅義務人實貼之印花稅，及應由稅捐稽徵機關依稅籍底
    冊或查得資料核定課徵之稅捐，其核課期間為5年。」、「
    在前項核課期間內，經另發現應徵之稅捐者，仍應依法補徵
    或並予處罰；在核課期間內未經發現者，以後不得再補稅處
    罰。」為土地稅減免規則第10條、稅捐稽徵法第21條第1項
    第2款、第2項所明定。本件系爭土地之騎樓地上確有二層建
    物，為上訴人所不爭執，被上訴人依上揭規定，就地價稅僅
    得減徵3分之1，不得全部免徵，是原處分補徵上訴人持有期
    間之地價稅，並無違誤，原審判決予以維持，亦無不合。經
    核本件並無涉及法律見解具有原則性，而須由本院加以闡釋
    之必要，上訴人提起上訴，依首揭說明，不應許可，其上訴
    難謂合法，應予駁回。
五、依行政訴訟法第249條第1項前段、第104條、民事訴訟法第9
    5條、第78條，裁定如主文。
中    華    民    國    95    年    11    月    16    日
                  第三庭審判長法  官  趙  永  康
                              法  官  林  茂  權
                              法  官  鄭  忠  仁
                              法  官  黃  淑  玲
                              法  官  黃  本  仁
以  上  正  本  證  明  與  原  本  無  異
中    華    民    國    95    年    11    月    17    日
                              書記官  莊  俊  亨


司法院資訊處製作；財團法人民間司法改革基金會備份。
